臺灣彰化地方法院刑事判決　　　九十五年度交訴字第二一四號
公　訴　人　臺灣彰化地方法院檢察署檢察官
被　　　告　乙○○
上列被告因過失致死等案件，經檢察官聲請簡易判決處刑（九十
五年度偵字第一０五二九號），本院員林簡易庭認不宜以簡易判
決處刑，簽移由普通庭依通常程序審理（九十五年度員交簡字第
二三二號），由本院合議庭裁定依簡式審判程序審理判決如下：
    主  文
乙○○服用酒類，不能安全駕駛動力交通工具而駕駛，處有期徒
刑月，如易科罰金，以新臺幣壹仟元折算壹日；又因過失致人
於死，處有期徒刑肆月，如易科罰金，以新臺幣壹仟元折算壹日
。應執行有期徒刑陸月，如易科罰金，以新臺幣壹仟元折算壹日
。
    事  實
一、乙○○（領有普通小型車駕駛執照）前曾於民國九十一年五
    月六日，因服用酒類，不能安全駕駛動力交通工具而駕駛之
    犯行，經臺灣彰化地方法院檢察署檢察官以九十一年度偵字
    第二四四五號案件為職權不起訴，並於同年月十三日經公告
    確定。詎仍不知警惕，明知飲用酒類後之吐氣所含酒精濃度
　　超過每公升零點二五毫克不得駕駛車輛，於九十五年九月十
　  日下午八時許，前至不知情之友人胡山林位於彰化縣埔心鄉
    ○○村○○路上門牌號碼不詳之住處，並自同日下午十一時
    二十或三十分許（聲請簡易判決處刑書誤載為下午八時）起
    至翌日凌晨零時許止，在胡山林上址住處飲用麻油雞加高梁
    酒過量（肇事後之抽血所含酒精濃度為二二三點九mg／dl，
    換算為吐氣之酒精成份測定值約係每公升一點一二毫克），
    已有酒醉而達於不能安全駕駛動力交通工具之情形，竟仍隨
    即於同年九月十一日凌晨零時餘許，駕駛車牌號碼一九六九
    ─ＬＨ號自用小客車，自友人胡山林上址住處前至址設彰化
    縣埔心鄉○○路上門牌號碼不詳之「夢鄉ＫＴＶ」與友人吳
    錫桂、張孟宗會合（車程約十分鐘），並於數分鐘後，又接
    續駕駛上開自小客車搭載吳錫桂、張孟宗二人（上開二人分
    別乘坐於右前乘客座及駕駛座後方）欲前往彰化縣員林鎮吃
    消夜，於同日零晨零時五十分許，沿彰化縣埔心鄉○○路○
    段由西往東方向行駛，途經該路段門牌號碼二八五號前，本
    應注意該處之限速為時速五十公里，不得超速行駛，並應注
    意車前狀況，隨時採取必要之安全措施，而依當時有照明設
    備、路面舖裝柏油、乾燥、無缺陷、無障礙物、視距良好等
    一切情狀，並無不能注意之情事，猶貿然以時速約六十公里
    之速度超速行駛，且見前方同向由國光汽車客運股份有限公
    司之司機張淵源（所涉過失致死罪嫌，已由檢察官為不起訴
    之處分確定）駕駛之車牌號碼二Ｕ─六六六號營業大客車，
    正緩慢左轉駛入該公司保養廠之際，理應採取煞車之安全措
    施，竟疏而誤採油門，致不慎自後追撞上開張淵源駕駛之營
    業大客車左後方，並因撞擊力道猛烈，使張孟宗受有頭部外
    傷、顱內出血等傷害，經送醫後仍於同日凌晨二時許，因顱
    內出血不治死亡（張淵源並未受傷；至乘客吳錫桂之腳部雖
    受有傷害，惟乙○○此部分所涉之過失傷害罪嫌，未據告訴
    ）。嗣經員警據報趕赴現場處理，並因乙○○於肇事後亦經
    送往員生醫院救治，經該院醫護人員抽取其血液檢驗酒精濃
    度而查悉上情。
二、案經彰化縣警察局溪湖分局報請臺灣彰化地方法院檢察署檢
    察官相驗後，由臺灣彰化地方法院檢察署檢察官自動檢舉偵
    查後聲請簡易判決處刑，經本院改依通常程式處理，並由本
    院合議庭裁定依簡式審判程式審理。
    理  由
一、訊據被告乙○○對於上揭事實均坦承不諱，經查：（一）被
    害人張孟宗確因本件車禍死亡，業經臺灣彰化地方法院檢察
    署檢察官督同檢驗員相驗屬實，並製有勘驗筆錄、驗斷書及
    相驗屍體證明書各一份在卷可憑。（二）復按汽車駕駛人飲
    用酒類後，其吐氣所含酒精濃度超過每公升零點二五毫克者
    ，不得駕車；又汽車行駛時，駕駛人應遵守限速之規定，並
    應注意車前狀況，隨時採取必要之安全措施，道路交通安全
    規則第一一四條第二款、第九十三條第一項及第九十四條第
    三項分別定有明文，被告駕駛車輛自應注意遵守上開規定，
    竟於飲用酒類並已酒醉而達於不能安全駕駛動力交通工具之
    程度後，猶駕駛車輛，且依當時有照明設備、路面乾燥、無
    缺陷、無障礙物、視距良好等一切情狀（有道路交通事故現
    場圖、道路交通事故調查報告表(一)、(二)各一份及現場照片十
    四幀在卷可考），並無不能注意之情事，猶貿然以時速約六
    十公里之速度超速行駛，於見前方同向由張淵源駕駛之車牌
    號碼二Ｕ─六六六號營業用大客車，正緩慢左轉駛入該公司
    保養廠之際，理應採取煞車之安全措施，竟疏而誤採油門，
    致不慎自後追撞上開張淵源駕駛之營業大客車左後方，並因
    撞擊力道猛烈，使張孟宗受有頭部外傷、顱內出血等傷害，
    經送醫後仍於同日凌晨二時許，因顱內出血不治死亡，被告
    自應負全然之過失責任（張淵源駕駛營業大客車在前左轉，
    並無肇事因素），且其過失行為與被害人張孟宗之死亡間，
    具有相當因果關係。而本案經公訴人於偵查中送請臺灣省彰
    化縣區車輛行車事故鑑定委員會鑑定之結果，亦同認「一、
    乙○○酒精濃度過量駕駛自小客車未注意車前狀況，為肇事
    原因。二、張淵源駕駛營大客車前行左轉，無肇事因素。」
    ，有臺灣省彰化縣區車輛行車事故鑑定委員會九十五年十月
    二十日彰鑑字第０九五五六０二九六三號函附之鑑定意見書
    一件在卷可憑。（三）此外，復有證人張淵源、甲○○（為
    被害人張孟宗之子）、吳錫桂等人分別於警詢時之證述、員
    生醫院出具之檢驗報告單一件及「證號查詢汽車駕駛人」二
    紙在卷可佐，本件事證明確，被告犯行洵堪認定。
二、核被告所為，係犯刑法第一百八十五條之三之服用酒類，不
    能安全駕駛動力交通工具而駕駛罪、刑法第二百七十六條第
    一項之普通過失致人於死罪。又被告飲用酒類過量而已達不
    能安全駕駛動力交通工具之程度，於九十五年九月十一日凌
    晨零時餘許，駕駛車牌號碼一九六九─ＬＨ號自用小客車，
    自其友人胡山林上揭住處前至址設彰化縣埔心鄉○○路上門
    牌號碼不詳之「夢鄉ＫＴＶ」與友人吳錫桂、張孟宗會合，
    及於數分鐘後，復駕駛上開自小客車搭載吳錫桂、張孟宗二
    人至肇事地點之先、後二次服用酒類，不能安全駕駛動力交
    通工具而駕駛之行為，係本於單一之接續犯意所為，屬接續
    犯，應僅論以單純一罪。公訴人聲請簡易判決處刑書雖未敘
    及被告酒後自其友人胡山林之住處駕車前至「夢鄉ＫＴＶ」
    部分之服用酒類，不能安全駕駛動力交通工具而駕駛之行為
    ，然此部分與公訴人聲請簡易判決處刑書所載之被告酒後自
    前開「夢鄉ＫＴＶ」駕車至肇事地點之服用酒類，不能安全
    駕駛動力交通工具而駕駛之犯行間，具有單純一罪之關係而
    為聲請簡易判決處刑效力所及，本院自應併為審理。又被告
    所犯上開二罪間，犯意各別，罪質互殊，應予分論併罰。再
    被告為汽車駕駛人，其因酒醉駕車，因而致被害人張孟宗死
    亡，應就其所犯普通過失致人於死罪部分，依道路交通管理
    處罰條例第八十六條第一項之規定加重其刑。爰審酌被告之
    素行、服用酒類，不能安全駕駛動力交通工具而駕駛，並不
    慎致被害人張孟宗死亡之犯罪手段、過失之程度、因過失導
    致被害人張孟宗因本件車禍事故死亡之無可彌補後果、惟犯
    罪後坦承犯行，且已與被害人家屬就民事賠償部分達成和解
    （此據被害人張孟宗之子甲○○於本院準備程序到庭陳稱屬
    實），態度尚屬良好等一切情狀，分別量處如主文所示之刑
    及各諭知易科罰金之折算標準，並定其應執行之刑及諭知易
    科罰金之折算標準，以示懲儆。末查，被告前雖未曾受有期
    徒刑以上刑之宣告，惟其前已曾於九十一年五月六日，因服
    用酒類，不能安全駕駛動力交通工具而駕駛之犯行，經臺灣
    彰化地方法院檢察署檢察官以九十一年度偵字第二四四五號
    案件為職權不起訴，並於同年月十三日經公告確定，有臺灣
    彰化地方法院檢察署刑案資料查註紀錄表及臺灣高等法院被
    告全國前案紀錄表各一份在卷可憑，詎被告竟仍未深自警惕
    ，顯未自上開檢察官職權處分之案件中獲取教訓，而再次於
    本案飲用酒類過量而酒醉駕車，並因過失肇事致被害人張孟
    宗死亡，且其過失之程度非輕，是本院認不宜對被告為緩刑
    之宣告，附此敘明。
據上論斷，應依刑事訴訟法第四百五十二條、第二百七十三條之
一第一項、第二百九十九條第一項前段，道路交通管理處罰條例
第八十六條第一項，刑法第一百八十五條之三、第二百七十六條
第一項、第四十一條第一項前段、第二項、第五十一條第五款，
刑法施行法第一條之一，判決如主文。
本案經檢察官吳芙如到庭執行職務
中　　華　　民　　國　九十六　年　　一 　月　　十九　 日
                  交通法庭      法  官  李雅俐
以上正本證明與原本無異。
如不服本判決，應於判決送達後十日內，向本院提出上訴狀（須
附繕本）。
告訴人或被害人對於判決如有不服具備理由請求檢察官上訴者，
其上訴期間之計算係以檢察官收受判決正本之日期為準。
中　　華　　民　　國　九十六　年　　一　  月　　十九　日
                                書記官  陳秀娟
附錄論罪科刑法條：
刑法第一百八十五條之三：
服用毒品、麻醉藥品、酒類或其他相類之物，不能安全駕駛動力
交通工具而駕駛者，處一年以下有期徒刑、拘役或三萬元以下罰
金。
刑法第二百七十六條第一項：
因過失致人於死者，處二年以下有期徒刑、拘役或二千元以下罰
金。
